臺灣臺東地方法院刑事判決　　　　　　　95年度簡上字第34號
上　訴　人
即　被　告　乙○○
上列上訴人即被告因違反商標法案件，不服本院中華民國九十五
年九月十四日九十五年度東簡字第三四七號第一審簡易判決（聲
請簡易判決處刑案號：臺灣臺東地方法院檢察署九十五年度偵字
第一四九四號）而提起上訴，本院管轄第二審之合議庭判決如下
：
    主  文
上訴駁回。
乙○○緩刑貳年。
    事實及理由
一、本件經本院審理結果，認原審以上訴人即被告（下稱上訴人
    ）乙○○所為係連續明知為未得商標權人同意，於同一商品
    ，使用相同之註冊商標之商品而販賣，判處拘役五十日，如
    易科罰金，以銀元三百元即新臺幣九百元折算一日，扣案之
    仿冒商標商品如檢察官聲請簡易判決處刑書附表二所示之商
    品計十八件均沒收之。其認事用法均無違誤，應予維持，並
    引用第一審判決書所記載之事實、證據及理由（如附件）。
二、上訴意旨略以：原審判決主文載「連續明知」，似將上訴人
    形容成一作姦犯科之慣犯，上訴人係違規闖紅燈亦不為之人
    ，突然間有此前科，乃嚴重打擊，且上訴人純因家境不好，
    方將家中物品貼上網際網路販售，對於原審簡易判決及檢察
    官聲請簡易判決處刑書所載犯罪事實願意認罪，知道自己不
    好，惟原審量刑過重等云云。
三、經查本件上訴人自承其有以帳號「 Ｚ0000000000」透過雅虎
    奇摩拍賣網站，販賣「LOUIS VUITTON 」之皮夾二個予姓名
    年籍不詳之人，其餘仿冒商品欲以新臺幣（下同）二百九十
    元至七百九十九元不等之價格販售予不特定人牟利，有證人
    許珮玲、劉廷耀於警詢時之證述，並有上訴人郵局存摺影本
    、雅虎奇麼拍賣網站網頁列印資料影本、路易威登馬爾悌耶
    公司產品意見書、鑑定證明書各一份、經濟部智慧財產局商
    標註冊查詢表七紙、照片五張在卷可稽，及檢察官聲請簡易
    判決處刑書附表二所示編號一至四號之仿冒商標圖樣物品扣
    案可憑，原審因認上訴人本件違反商標法犯行事證明確，依
    商標法第八十二條、第八十三條，刑法第二條第一項前段、
    第十一條、修正前（下同）刑法第五十六條、第五十五條前
    段、第四十一條第一項前段，修正前罰金罰鍰提高標準條例
    第二條，現行法規所定貨幣單位折算新臺幣條例第二條，以
    簡易判決論處上訴人拘役五十日，併諭知以銀元三百元即新
    臺幣九百元折算一日之易科罰金折算標準，扣案之仿冒商標
    商品如檢察官聲請簡易判決處刑書附表二所示之商品計十八
    件均沒收之，其認事用法均無違誤，量刑亦妥適。上訴人雖
    以原審判決主文載「連續明知」，似將上訴人形容成一作姦
    犯科之慣犯，上訴人純係家境不好，方將家中物品貼上網際
    網路販售，對於原審判決認定之犯罪事實認罪，知道自己不
    好，惟原審量刑過重等語，聲請上訴，指摘原判決不當，有
    本院九十五年十二月二十七日準備程序筆錄及九十六年一月
    三十日審判筆錄在卷可佐。顯見上訴人確有連續明知為未得
    商標權人同意，於同一商品，使用相同之註冊商標之商品而
    販賣之犯行，堪以認定，上訴人提起本件上訴，難認為有理
    由，應予駁回。
四、按量刑輕重，係屬事實審法院得依職權自由裁量之事項，苟
    已斟酌刑法第五十七條各款所列情狀而未逾越法定刑度，不
    得遽指為違法，最高法院七十二年度臺上字第六六九六號、
    七十五年度臺上字第七０三三號判例著有明文；且在同一犯
    罪事實與情節，如別無其他加重或減輕之原因，下級審量定
    之刑，亦無過重或失輕之不當情形，則上級審法院對下級審
    法院之職權行使，原則上應予尊重（最高法院八十五年度臺
    上字第二四四六號裁判參照）；況本院以為，量刑之裁量權
    ，乃憲法所保障法官獨立審判之核心，法院行使此項裁量權
    ，亦非得以任意或自由為之，仍應受一般法律原理原則之拘
    束，即仍須符合法律授權之目的、法律秩序之理念、國民法
    律感情及一般合法有效之慣例等規範，尤其應遵守比例原則
    及平等原則之意旨，否則即可能構成裁量濫用之違法（另參
    見最高法院八十六年度臺上字第七六五五號判決），亦即如
    非有裁量逾越或裁量濫用之明顯違法情事，自不得擅加指摘
    其違法或不當，即使上級法院對下級法院裁量權之審查，亦
    應同此標準，此不僅在保障法官不受任何制度外之不當干涉
    ，更保障法官不受制度內的異質干涉，此方符憲法第八十條
    所宣示獨立審判之真義。
五、次按行為後法律有變更者，適用行為時之法律。但行為後之
    法律有利於行為人者，適用最有利於行為人之法律，刑法第
    二條第一項定有明文。查刑法業已於九十四年二月二日修正
    公布，九十五年七月一日施行。刑法第四十一條第一項前段
    原規定：「犯最重本刑為五年以下有期徒刑以下之刑之罪，
    而受六個月以下有期徒刑或拘役之宣告，因身體、教育、職
    業、家庭之關係或其他正當事由，執行顯有困難者，得以一
    元以上三元以下折算一日，易科罰金。」又上訴人行為時之
    易科罰金折算標準，修正前罰金罰鍰提高標準條例第二條（
    現已刪除）規定，就其原定數額提高為一百倍折算一日，則
    本件上訴人行為時之易科罰金折算標準，如以銀元三百元折
    算一日，經折算為新臺幣後，應以新臺幣九百元折算為一日
    。惟修正後刑法第四十一條第一項前段則規定：「犯最重本
    刑為五年以下有期徒刑以下之刑之罪，而受六個月以下有期
    徒刑或拘役之宣告者，得以新臺幣一千元、二千元或三千元
    折算一日，易科罰金」，比較修正前後之易科罰金折算標準
    ，以修正前之規定，較有利於上訴人。另上訴人行為後，刑
    法第七十四條雖亦於九十四年二月二日修正公布，自九十五
    年七月一日施行，惟緩刑之規定，並非關於行為可罰性之刑
    罰法律規範，係屬刑之執行規範，應無新刑法第二條第一項
    之適用，故犯罪在新法施行前，於新刑法施行後裁判，關於
    緩刑之宣告，自應適用新刑法第七十四條之規定，此有最高
    法院九十五年度第八次刑事庭會議紀錄可考。故經綜合觀察
    比較修正後之規定，以行為時之規定，對上訴人有利，
    本件自應依刑法第二條第一項前段規定，適用行為時之刑法
    規定（緩刑除外），合先敘明。
六、末查，上訴人前未曾受有期徒刑以上刑之宣告，此有臺灣高
    等法院被告前案紀錄表在卷可稽，其罹患中度憂鬱、重鬱症
    ，並育有幼年子女三名，有衛生署臺東醫院、臺東榮民醫院
    、馬偕紀念醫院臺東分院診斷證明書及戶籍謄本各一紙，附
    卷可憑，僅因一時失慮，觸犯刑章，經此教訓，當知所惕勵
    ，應無再犯之虞，本院因認對上訴人所宣告之刑，以暫不執
    行為適當，爰併宣告緩刑二年，以啟自新。
據上論斷，應依刑事訴訟法第四百五十五條之一第一項、第三項
、第三百六十八條、第三百七十三條，刑法第七十四條第一項第
一款，判決如主文。
本案經檢察官甲○○到庭執行職務
中　　華　　民　　國　　96　　年　　1 　　月　　31　　日
                  刑事第三庭    審判長法  官  莊松泉
                                      法　官  徐淑芬
                                      法  官  詹慶堂
以上正本證明與原本無異。
本件不得上訴。
                                      書記官  張建成
中　　華　　民　　國　　96　　年　　1 　　月　　31　　日
附記：
商標法第81條
未得商標權人或團體商標權人同意，有下列情形之一者，處三年
以下有期徒刑、拘役或科或併科新臺幣20萬元以下罰金：
一  於同一商品或服務，使用相同之註冊商標或團體商標者。
二  於類似之商品或服務，使用相同之註冊商標或團體商標，有
    致相關消費者混淆誤認之虞者。
三  於同一或類似之商品或服務，使用近似於其註冊商標或團體
    商標之商標，有致相關消費者混淆誤認之虞者。
商標法第82條
明知為前條商品而販賣、意圖販賣而陳列、輸出或輸入者，處一
年以下有期徒刑、拘役或科或併科新臺幣 5 萬元以下罰金。
商標法第83條
犯前二條之罪所製造、販賣、陳列、輸出或輸入之商品，或所提
供於服務使用之物品或文書，不問屬於犯人與否，沒收之。
